【裁判字號】    98,小上,60
【裁判日期】    980908
【裁判案由】    清償債務
【裁判全文】
臺灣士林地方法院民事裁定              98年度小上字第60號
上  訴  人  乙○○
被上訴人    第一金融資產管理股份有限公司
法定代理人  甲○○
上列當事人間清償債務事件，上訴人對於民國98年6月15日本院
士林簡易庭98年度士小字第896號第一審判決提起上訴，本院裁
定如左：
    主      文
上訴駁回。
第二審訴訟費用新臺幣壹仟伍佰元由上訴人負擔。
    理      由
一、按對於小額程序之第一審判決之上訴，非以其違背法令為理
    由，不得為之，又上訴狀內應記載上訴理由，表明下列各款
    事項︰一、原判決所違背之法令及其具體內容。二、依訴訟
    資料可認為原判決有違背法令之具體事實，而所謂判決違背
    法令，乃指判決不適用法規或適用不當，對於小額程序之第
    一審判決上訴不合法者，第二審法院應以裁定駁回之，民事
    訴訟法第436 條之24第2 項、第436 條之25及第436 條之32
    第2 項準用第468 條、第436 條之32第2 項準用第444 條第
    1 項等，分別定有明文，另當事人提起上訴，如依民事訴訟
    法第468 條規定，以小額程序之第一審判決有不適用法規或
    適用法規不當為理由時，其上訴狀或理由狀應有具體之指摘
    ，並揭示該法規之條項或其內容，若係成文法以外之法則，
    應揭示該法則之旨趣，倘為司法院解釋或最高法院之判例，
    則應揭示該判解之字號或其內容，如依民事訴訟法第469 條
    第1 款至第5 款所列情形為理由時，其上訴狀或理由書應揭
    示合於該條款之事實，上訴狀或理由書如未依此項方法表明
    ，或其所表明者，顯與上開法條規定不相合時，即難認為已
    對小額程序之第一審判決之違背法令有具體之指摘，其上訴
    自難認為合法，最高法院71年度台上字第314 號著有判例。
二、本件上訴意旨略以：被上訴人係受中華商業銀行之委託，對
    於上訴人所積欠之債務進行追繳，惟上訴人自民國95年12月
    起，即已參加債務協商機制並進行還款，然上訴人與中華商
    業銀行間之債務，因不可歸責於上訴人之事由，致未被納入
    上開債務協商機制之還款項目，上訴人應有權比照上開債務
    協商機制分期清償。原審未查，率爾為不利於上訴人之判決
    ，顯有違誤等語。
三、經查：本件上訴人提起上訴，其所述均為事實上爭執之理由
    ，而其上訴狀內並均未具體說明原判決究有如何不適用法規
    或適用不當之處，亦未揭示該法規之條項、成文法以外之法
    則或司法院解釋、最高法院之判例，復未表明違背法令之具
    體事實；揆諸首揭說明，自應認本件上訴為不合法而應予裁
    定駁回。
四、末按小額訴訟之上訴程序，法院為訴訟費用之裁判時，應確
    定其費用額，民事訴訟法第436 條之19第1 項、第436 條之
    32第1 項規定甚明。本件第二審裁判費用依上述認應由上訴
    人負擔，故上訴人所支出之第二審裁判費為新臺幣1, 500
    元，自應由上訴人負擔，爰確定之。
據上論結，本件上訴為不合法，依民事訴訟法第436 條之32第1
項、第2 項、第436 條之19第1 項、第444 條第1 項前段、第9
5條、第78條，裁定如主文。
中    華    民    國    98    年    9     月    8     日
                  民事第一庭  審判長法  官  俞慧君
                                    法  官  黃珮禎
                                    法  官  古振暉
以上正本證明與原本無異。
本件裁定不得抗告。
中    華    民    國    98    年    9     月    14    日
                                    書記官  姜貴泰


司法院資訊處製作；財團法人民間司法改革基金會備份。
